ACORDAO-COMPLETO-2540992

ACÓRDÃO DE RELAÇÃO

ACÓRDÃO DE RELAÇÃO 3528/2022 ATA 23/2022 - SEGUNDA CÂMARA

Acórdão 3528/2022-TCU-Segunda Câmara
Considerando tratar-se de tomada de contas especial instaurada pela Diretoria Regional de São Paulo Metropolitana da Empresa Brasileira de Correios e Telégrafos em razão de irregularidades em processos de contratação e gestão administrativa/operacional no âmbito de sua Gerência de Engenharia (GEREN) ;
Considerando a autorização para parcelamento da dívida efetuada por meio do Acórdão 8172/2018-TCU-Primeira Câmara;
Os Ministros do Tribunal de Contas da União ACORDAM, por unanimidade, de acordo com os pareceres emitidos nos autos, em:
com fundamento no art. 157 do Regimento Interno, retirar o sobrestamento dos autos;
aplicar, em relação ao saldo devedor de R$ 0,93, o princípio da insignificância;
com fundamento nos arts. 27 da Lei 8.443/1992, c/c o art. 218 do Regimento Interno/TCU, dar quitação a Anselmo Nobumassa Ono, Antonio Carlos Fernandes Pacheco, Hélio de Carvalho Pinto, Deise Lopes Pires e às empresas Summer Cool Projeto, Instalação e Manutenção de Sistemas Ltda e Thermon Ar-Condicionado Ltda., ante o recolhimento integral da dívida apurada nestes autos; e
com fundamento nos arts. 1º, inciso I, 16, inciso II, 18 e 23, inciso II, da Lei 8.443/92 c/c os arts. 201, § 2º, 205 e 208 do Regimento Interno/TCU, julgar regulares com ressalva as contas de Anselmo Nobumassa Ono, Antonio Carlos Fernandes Pacheco, Hélio de Carvalho Pinto, Deise Lopes Pires e das empresas Summer Cool Projeto, Instalação e Manutenção de Sistemas Ltda e Thermon Ar-Condicionado Ltda., dando-lhes quitação.
1. Processo TC-Processo 032.596/2016-2 (TOMADA DE CONTAS ESPECIAL) 
1.1. Responsáveis: Anselmo Nobumassa Ono (XXX.435.608-XX) ; Antonio Carlos Fernandes Pacheco (XXX.683.088-XX) ; Deise Lopes Pires (XXX.716.548-XX) ; Hélio de Carvalho Pinto (XXX.667.696-XX) ; Summer Cool Projeto, Instalação e Manutenção de Sistemas Ltda (05.035.409/0001-67) ; Thermon Ar-Condicionado Ltda. (62.082.821/0001-71) .
1.2. Unidade jurisdicionada: Empresa Brasileira de Correios e Telégrafos - ECT.
1.3. Relator: Ministro Bruno Dantas.
1.4. Representante do Ministério Público: Procurador Rodrigo Medeiros de Lima.
1.5. Unidade Técnica: Secretaria de Controle Externo de Tomada de Contas Especial (SecexTCE) .
1.6. Representação legal: Daniel Manoel Palma, representando Summer Cool Projeto, Instalação e Manutenção de Sistemas Ltda; Rafael Ramos Leoni (287214/OAB-SP) , representando Anselmo Nobumassa Ono.
1.7. Determinações/Recomendações/Orientações: não há.

Segunda Câmara

Anselmo Nobumassa Ono (XXX.435.608-XX); Antonio Carlos Fernandes Pacheco (XXX.683.088-XX); Deise Lopes Pires (XXX.716.548-XX); Hélio de Carvalho Pinto (XXX.667.696-XX); Summer Cool Projeto, Instalação e Manutenção de Sistemas Ltda (05.035.409/0001-67); Thermon Ar-Condicionado Ltda. (62.082.821/0001-71).

BRUNO DANTAS

Daniel Manoel Palma, representando Summer Cool Projeto, Instalação e Manutenção de Sistemas Ltda; Rafael Ramos Leoni (287214/OAB-SP), representando Anselmo Nobumassa Ono.

Procurador Rodrigo Medeiros de Lima.

TOMADA DE CONTAS ESPECIAL (TCE)

Secretaria de Controle Externo de Tomada de Contas Especial (SecexTCE).